福建金門地方法院刑事判決　　　　　　　　　　　　　　九十一年度訴字第二號
　　公　訴　人　福建金門地方法院檢察署檢察官
　　被　　　告　甲○○
　　指定辯護人　陳淑鶯律師
右列被告因公共危險案件，經檢察官提起公訴（九十一年度偵字第一三一號），本院
判決如左：
    主  文
甲○○放火燒燬現有人所在之建築物，未遂，處有期徒刑貳年。
    事  實
一、甲○○與楊雪瓊係夫妻，惟雙方感情不睦時有爭吵，於民國九十一年三月七日下
    午三時三十分許，在福建省金門縣金寧鄉古寧村林厝二十八號住處，甲○○復於
    酒後與妻楊雪瓊在前開住處客廳內因細故發生爭執，致其心生不滿，明知廚房內
    之瓦斯爐打開瓦斯後，如稍有火星遇到易燃物必引致火災之發生，竟萌生放火燒
    毀該住處之故意，拿起客廳內之報紙，前往廚房，將報紙放置於廚房內之瓦斯爐
    上，並打開瓦斯爐之開關，瓦斯爐上之報紙旋即燃燒並導致廚房內瓦斯爐及瓦斯
    管均燒毀，幸經楊雪瓊央求鄰居報警處理，而免釀成災害，甲○○即遭據報趕赴
    現場處理之警員逮捕，並當場測得其當時呼氣所含酒精濃度每公升高達一點四三
    毫克。
二、案經福建省金門縣警察局移送福建金門地方法院檢察署檢察官偵查起訴。
    理  由
一、訊據被告甲○○固坦承有於右揭時、地在瓦斯爐上點燃報紙之行為，惟矢口否認
    有何觸犯公共危險之犯行，辯稱：伊無意燒房子，只是要煮東西吃，當時因為怕
    燒到手，才將報紙丟到旁邊去，當時有喝酒精神耗弱云云。
二、惟查被告右揭公共危險之事實，業據被害人楊雪瓊於警訊及偵查中中指訴綦詳。
    被告最初於本院庭訊時陳稱：當時我是拿報紙到瓦斯爐面前，試試看瓦斯爐是否
    可以用等語（見本院九十一年五月二十八日訊問筆錄）。嗣則改稱為：因為我想
    吃東西，我有打開瓦斯爐，因為瓦斯爐年久老舊，才會燒起來等詞（見本院九十
    年六月十一日審判筆錄），前後供述不一，所辯前詞，尚難採信。此外復有現場
    照片六幀及金門縣消防局火災原因調查報告書在卷可稽，足認被告曾拿報紙前往
    現場打開瓦斯爐並點火燃燒等情屬實。
三、被告另辯稱：伊當日喝酒醉，精神耗弱云云。查被告為警查獲時，經酒經檢測，
    其酒精測定值為每公升一點四三毫克，有酒精測試報告乙紙可稽，被告喝酒固屬
    事實。然如被告於尚未飲酒之先，即已具有犯罪之故意，其所以飲酒至醉，實欲
    憑籍酒力增加其犯罪之勇氣者，不問其犯罪時之精神狀態如何，均應依法處罰（
    最高法院二十八年上字第三八一六號判例參照）。本件依證人即被告之妻楊雪瓊
    於警訊時證稱：「（問：甲○○平時有無縱火的傾向？）答：平時常說要縱火燒
    房子，上次燒了一次，只是沒有像這一次這麼嚴重，平時也常找我吵架，並且常
    常打小孩，他只要喝酒就會這樣，我先生平時有縱火傾向，每次都令我跟小孩非
    常害怕」等語。足見被告於喝酒之際即已具有犯本件放火罪之犯意，喝酒只是借
    以壯膽而已，依上開說明，縱其精神狀態已受影響，亦不能據以解免或減輕其罪
    刑。被告空言否認犯罪，顯無足採，事證明確，犯行堪予認定。
四、核被告前開所為，係犯刑法第一百七十三條第一項、第三項之放火燒燬現有人所
    在之建築物未遂罪。被告放火未遂，按既遂之刑減輕之。又被告與被害人楊雪瓊
    係夫妻，惟雙方感情不睦時有爭吵，心情欠佳，姑念其因一時失慮衝動而觸犯重
    典，其犯罪之情狀，顯可憫恕，雖宣告法定最低度刑猶嫌過苛，因依刑法第五十
    九條之規定減輕其刑，並遞減之。爰審酌被告之素行尚可，智識程度不高，犯罪
    動機係因夫妻感情不睦，心情欠佳，一時失慮而起，犯罪後之態度等一切情狀，
    量處如主文所示之刑。
據上論斷，應依刑事訴訟法第二百九十九條第一項前段，刑法第一百七十三條第三項
、第一項、第二十六條前段、第五十九條，判決如主文。
本案經檢察官林圳義到庭執行職務
中    華    民    國    九十一       年      六      月    二十八      日
                                  福建金門地方法院刑事庭
                                       法  官  顏 淑 惠
右正本證明與原本無異。
如不服本判決，應於判決送達後十日內，向本院提出上訴狀。
                                       書記官  許 永 溪
中    華    民    國     九十一       年     七       月       四     日
